【裁判字號】    98,訴,3725
【裁判日期】    990114
【裁判案由】    妨害性自主
【裁判全文】
臺灣板橋地方法院刑事判決              98年度訴字第3725號
公  訴  人  臺灣板橋地方法院檢察署檢察官
被      告  丙○○
上列被告因妨害性自主案件，經檢察官提起公訴（98年度偵字第
10535號），本院判決如下：
    主  文
丙○○無罪。
    理  由
一、公訴意旨略以：被告丙○○（另涉妨害家庭罪嫌部分，業經
    檢察官為不起訴處分）前透過網際網路結識代號0000-0000
    號之女子（真實姓名年籍詳卷，下稱甲 ○），竟基於強制猥
    褻之犯意，於民國98年3 月1 日凌晨3 時許，利用甲 ○至其
    臺北縣鶯歌鎮○○○路272 號住處借宿之機會，於甲 ○躺睡
    在其上址房內之際，違反甲 ○意願，抱住甲 ○及親吻甲 ○之
    臉、嘴、撫摸Ａ女之胸部，並強行褪去甲 ○所著之外褲及內
    褲，再以自己手指撫摸甲 ○性器之方式，對甲 ○強制猥褻1
    次得逞。嗣由甲 ○之父（代號0000-0000B，真實姓名年籍詳
    卷，下稱A 父）發覺後報警處理，其並與甲 ○同提告訴，因
    認被告涉犯刑法第224 條之強制猥褻罪嫌等語。
二、按犯罪事實應依證據認定之，無證據不得認定犯罪事實；又
    不能證明被告犯罪者，應諭知無罪之判決，刑事訴訟法第15
    4 條第2 項、第301 條第1 項分別定有明文。而認定不利於
    被告之事實，須依積極證據，苟積極證據不足為不利於被告
    事實之認定時，即應為有利於被告之認定，更不必有何有利
    之證據，最高法院30年上字第816 號判例要旨記述甚明；又
    檢察官對於起訴之犯罪事實，應負提出證據及說服之實質舉
    證責任。倘其所提出之證據，不足為被告有罪之積極證明，
    或其指出證明之方法，無從說服法院以形成被告有罪之心證
    ，基於無罪推定之原則，自應為被告無罪判決之諭知，最高
    法院亦著有92年臺上字第128 號判例要旨足為參照。
三、公訴人認被告涉犯強制猥褻罪嫌，無非係以證人即告訴人甲
    ○先後多次之指訴，佐以證人即告訴人A 父、甲 ○友人乙○
    ○證稱均曾聽聞甲 ○轉述遭被告強制猥褻之經過等，為論斷
    之主要依據。訊據被告坦承其於起訴書所載之上開時地，確
    有與甲 ○共處其住處臥房內之此一事實，然堅詞否認另對甲
    ○有何公訴人所指之強制猥褻行為，辯稱：伊只有抱過甲 ○
    ，當日是甲 ○自己要去伊家中住宿，後來甲 ○自己就睡著了
    等語。經查：
（一）查本判決下列所引用各項供述證據之證據能力，當事人於
      本院準備程序及審判期日中均未予爭執，且迄至言詞辯論
      終結前亦未再聲明異議，本院審酌該等言詞陳述及書面作
      成時之情況，並無不宜作為證據之情事，依刑事訴訟法第
      159 條之5 之規定，均得作為證據。
（二）證人甲 ○雖於警詢之初便對被告所涉強制猥褻被訴情節有
      所指證，稱：當時伊已經要睡覺了，被告躺伊身邊抱伊，
      親伊的臉、嘴及撫摸伊的胸部，又坐起來硬把伊的褲子及
      內褲脫下來，然後在陰道裡面撫摸約1 至2 分鐘，被告沒
      有經伊的同意，且違反伊之意願，惟其於本院審理時再次
      到庭作證之際，旋即自承：（檢察官問：被告親妳的時候
      ，是否願意讓他親？）是；（檢察官問：被告何時的動作
      ，妳不願意？）他摸伊胸部、下體的時候等語，顯見甲 ○
      實際指訴被告違反其意願，進而施以之猥褻手段，僅侷限
      於撫摸其胸部與下體之部分，由是已足證公訴人所指被告
      抱住甲 ○及親吻甲 ○之臉、嘴等舉措，亦涵蓋於被告所實
      行之強制猥褻犯行內此點，並無任何憑據。
（三）又查，證人甲 ○固於警詢、偵訊，及本院審理時，一再表
      示被告當時曾強脫其所穿內、外褲，甚將手指伸入陰道摳
      動，然其竟就被告該等行為究竟持續多久一事，反覆作成
      前後相異之陳述，證人甲 ○先是告以詢問員警被告用右手
      食指伸入陰道裡面1 公分撫摸約1 至2 分鐘，繼於檢察官
      訊問時，旋即改謂被告手指伸入陰道之時間僅為數秒，詎
      至本院行交互詰問之時，證人甲 ○對此同一所質問題，卻
      又答稱：被告手指伸進去然後用摳，摳進去的時間有半個
      小時。基此，容有疑問者為，證人甲 ○就此所為之前後歧
      異指訴，到底何者為真，即便認定被告確有上述不法之舉
      ，其既未再有更進一步之強力壓制或威逼脅迫行為，此亦
      為證人甲 ○所是認之點，則甲 ○怎能在多則久至半小時，
      少則亦有1 至2 分鐘之持續遭受侵害期間，不再奮力反抗
      ，任憑被告恣意而為，凡此又豈得單憑證人甲 ○於警詢之
      ：伊都不知道該怎麼辦，伊有想要開門出去，但房間只開
      一盞小燈暗暗的，伊不知道該往哪裡走，所以沒有求救等
      殊難想像之陳詞當中，獲致合理之解釋。
（四）另證人甲 ○從未否認當日同寢之人，除被告外，被告之兄
      丁○○亦躺臥在側，甚在其指訴之案發時點，被告之母親
      亦已自外返回，進入隔壁房間之內，而由證人丁○○證稱
      之：伊們睡的房間類似通舖，地上鋪棉被，當天晚上伊都
      沒有睡著，沒有聽到什麼聲音等語之中，更可印證甲 ○當
      時確實未有對外呼救之相關舉動，衡諸常情，證人甲 ○始
      終表示被告違反其意願，強行猥褻其胸部與下體，斯時其
      理應甚感難受，縱因思忖兩人實力相差懸殊，難憑己身之
      力迅速止住被告行為，於被告之兄丁○○與母親便在就近
      之狀況下，甲 ○既尚未經被告阻斷一切呼救可能，怎會完
      全甘願束手就範，並出現放棄抵禦之消極反應，對仍可在
      事後不斷重述當日情景，意識顯然從未渙散之甲 ○而言，
      期待其作成如上符合基本事理之自保判斷，何難之有，證
      人甲 ○所執遭被告侵害之時，不敢喊叫，致他人難以察覺
      之說法，孰能無疑。
（五）再者，證人甲 ○於偵訊之時，即已陳明：3 月1 日以後伊
      是在被告家裡住兩三天，後來過幾天才打電話告訴乙○○
      被告有對伊作那些事情，說伊不想住在被告那邊等語，此
      雖與證人乙○○證稱之：甲 ○3 月1 日就住伊家等語有所
      出入，然另觀諸證人乙○○所言之：甲 ○打手機說要去伊
      家聊天，被告跟甲 ○一起來伊家聊到晚上7 點多等語，亦
      可知其等就所謂之案發時日後，甲 ○至少仍與被告有過相
      當接觸此情之描述，事實上並無二致，一般而言，性侵害
      之被害人於明確知悉加害人為何人，其並因此感覺受辱而
      無法平復，甚至心中仍留存相當陰影之情形下，對加害人
      態度理應係避之唯恐不及，當無主動靠近之理，其時甲 ○
      既已知悉乙○○之聯絡方式，大可逕向其取得聯繫，毋須
      再行請託被告，藉以避免與被告相處，另賦予其可趁之機
      ，詎甲 ○竟可捨此不為，除猶與被告同睡於一室之內外，
      待至天明後更曾與被告另有其他互動，由是以觀，實亦難
      相信此為性侵害犯罪中，受害者對加害人可能存在之應有
      反應。遑論甲○如真曾經歷此事，心中亦感委屈，姑不深
      究其何以仍不願即時赴歸向其家人尋求慰撫，單以證人A
      父警詢供述之：98年3月8日當晚21時許甲○自行返家，至
      同月18日才向伊供稱該月1日有遭性侵等語，甲○始終隱忍
      不說之漠然態度，於情於理豈非無違。準此，證人甲○之
      指訴於本案當中既有甚多瑕疵，又怎能逕為斷言被告之被
      訴事實必屬存在，及公訴人所指之被告所涉強制猥褻罪名
      確係成立。
四、綜上所述，檢察官提出證明被告涉犯本案之主要證據即證人
    甲 ○之前後指證，關於該侵害行為何以未曾為便在其旁之他
    人查悉，與其事後仍未與被告斷絕一切接觸之反應，在在顯
    現蹊蹺之處；另證人甲 ○陳稱遭被告強制猥褻之經過，亦存
    在有諸多可疑，是以證人甲 ○之陳述既非無瑕疵，而證人A
    父、乙○○證稱者，復均係源自證人甲 ○個人說法之聽聞所
    得，彼等既皆係轉引證人甲 ○是否為真原即有疑之相關證言
    ，自無由徒憑此語，即遽為不利被告之本案事實認定。檢察
    官提出本案之證據，並不足為被告有罪之積極證明，指出證
    明之方法，也無從說服法院以形成被告有罪之心證，揆諸首
    揭法文與判例意旨，基於無罪推定之原則，自應為被告無罪
    判決之諭知。
據上論斷，應依刑事訴訟法第301 條第1 項，判決如主文。
本案經檢察官蘇振文到庭執行職務。
中    華    民    國    99    年    1     月    14    日
                  刑事第六庭  審判長法  官  胡堅勤
                                    法  官  林家賢
                                    法  官  盧軍傑
上列正本證明與原本無異。
如不服本判決，應於判決送達後10日內敘明上訴理由，向本院提
出上訴狀 (應附繕本) ，上訴於臺灣高等法院。其未敘述上訴理
由者，應於上訴期間屆滿後20日內向本院補提理由書「切勿逕送
上級法院」。
                                    書記官  周玉茹
中    華    民    國    99    年    1     月    14    日

司法院資訊處製作；財團法人民間司法改革基金會備份。
